臺灣嘉義地方法院嘉義簡易庭民事小額判決
111年度嘉小字第813號
原      告  新安東京海上產物保險股份有限公司台南分公司

法定代理人  曾淑惠  
訴訟代理人  徐聖弦  
被      告  柳盈套  
訴訟代理人  柳欣展  
上列當事人間侵權行為損害賠償(交通)事件，本院於民國111年1
0月6日言詞辯論終結，判決如下：
    主    文
被告應給付原告新臺幣23,310元，及自民國111年8月27日起至清
償日止，按年息5％計算之利息。
原告其餘之訴駁回。
訴訟費用新臺幣1,000元其中新臺幣437元由被告負擔，餘由原告
負擔。
本判決第1項得假執行。
    理由要領
民事訴訟法第436條之8第1項規定「關於請求給付金錢或其他代
  替物或有價證券之訴訟，其標的金額或價額在新台幣十萬元以
  下者，適用本章所定之小額程序」，第436條之18第1項規定「
  判決書得僅記載主文，就當事人有爭執事項，於必要時得加記
  理由要領」；民法第184條第1項前段規定「因故意或過失，不
  法侵害他人之權利者，負損害賠償責任」；道路交通安全規則
  第94條第3項規定「汽車行駛時，駕駛人應注意車前狀況及兩
  車並行之間隔，並隨時採取必要之安全措施，不得在道路上蛇
  行，或以其他危險方式駕車」。
本院依兩造之主張及舉證，判斷如下： 
㈠被告係在超車時與在前行駛之訴外人楊玉琇發生車禍，且未舉
  證證明楊玉琇有何過失，堪信被告未注意車前狀況及兩車並行
  之間隔，並隨時採取必要之安全措施，違反道路交通安全規則
  第94條第3項規定，為交通事故之肇事因素，楊玉琇無肇事因
  素。
㈡車牌號碼0000-00號汽車非運輸業用，遭毀損時出廠已逾5年，
  修復費用新臺幣（下同）53,306元，包含零件33,330元、鈑金
  及工資12,111元、烤漆7,865元，零件部分以附表所示定率遞
  減法計算折舊後為3,334元，連同無庸折舊之其餘費用合計23,
  310元（計算式：3,334+12,111+7,865＝23,310）。
㈢原告依侵權行為、保險人代位權之法律關係，請求被告給付23,
  310元，及自起訴狀繕本送達翌日即民國111年8月27日起至清
  償日止按年息5％計算之利息，為有理由，應予准許；逾此部分
  ，為無理由，應予駁回。
中　　華　　民　　國　　111 　年　  10　　月　　20　　日
               臺灣嘉義地方法院嘉義簡易庭
                         法　官  廖政勝
以上正本係照原本作成。　　　　　　　　　　　　　　　　　
如不服本判決，應於判決送達後20日內，以其違背法令為理由（
表明判決所違背之法令及其具體內容，與依訴訟資料可認為判決
有違背法令之具體事實），向本院提出上訴狀，並按應送達於他
造之人數提出繕本或影本，及繳納第二審裁判費。
中　　華　　民　　國　　111 　年　　10　　月　　20　　日
                         書記官  林金福
附表
依行政院所頒固定資產耐用年數表及固定資產折舊率之規定，【
非運輸業用客車、貨車】之耐用年數為5年，依定率遞減法每年
折舊1000分之369，另依營利事業所得稅查核準則第95條第6項規
定「 固定資產提列折舊採用定率遞減法者，以1 年為計算單位
，其使用期間未滿1 年者，按實際使用之月數相當於全年之比例
計算之，不滿1月者，以1月計」，上開【非運輸業用客車、貨車
】自出廠日迄本件車禍發生時，已使用逾5年，則零件扣除折舊
後之修復費用估定為3,334元。計算式：
折舊時間           金額
第1年折舊值        33,330×0.369=12,299
第1年折舊後價值    33,330-12,299=21,031
第2年折舊值        21,031×0.369=7,760
第2年折舊後價值    21,031-7,760=13,271
第3年折舊值        13,271×0.369=4,897
第3年折舊後價值    13,271-4,897=8,374
第4年折舊值        8,374×0.369=3,090
第4年折舊後價值    8,374-3,090=5,284
第5年折舊值        5,284×0.369=1,950
第5年折舊後價值    5,284-1,950=3,334